【裁判字號】    99,抗,52
【裁判日期】    990413
【裁判案由】    收回國民住宅
【裁判全文】
臺灣士林地方法院民事裁定  99年度抗字第52號
抗  告  人  甲○○
相  對  人  臺北市政府
法定代理人  乙○○
代  理  人  丙○○
抗告人與相對人間請求收回國民住宅事件，抗告人對於民國99年
2 月23日本院99年度宅聲字第1 號裁定提起抗告，本院裁定如下
：
    主  文
抗告駁回。
抗告費用由抗告人負擔。
    理  由
一、按「政府興建出租之國民住宅出租後，有左列情事之一者，
    國民住宅主管機關得終止租賃契約，收回該住宅，並得移送
    法院裁定後強制執行：一、作非法使用者。二、積欠租金達
    三個月，經催告仍不清償者。三、轉租他人者。四、改建、
    增建或變更為居住以外之使用者。五、違反租賃契約規定者
    。 」國民住宅條例第23條定有明文。
二、相對人聲請意旨略以：抗告人前於民國97年4 月29日與相對
    人簽訂租賃契約書（下稱系爭租約），向其承租門牌號碼臺
    北市○○區○○街373 巷74號14樓之國宅（下稱系爭國宅）
    。詎抗告人自97年6 月起積欠租金及管理維護費未為繳納，
    經相對人於97年11月12日發函催告於15日內繳清，該催告函
    經同年月14日投遞抗告人住所即系爭國宅地址，雖因招領逾
    期退回，惟依系爭租約第20條之約定，其所為之書面通知、
    催告或其他意思表示均以系爭國宅之地址為聯絡處所以郵寄
    為之，如抗告人拒收或無人收受致退回，亦以郵局第1 次投
    遞日為送達日，是該催告函已於97年11月14日合法送達；相
    對人並於98年3 月11日通知抗告人終止系爭租約，該通知業
    經抗告人於同年月13日收受，故系爭租約已合法終止，爰依
    國民住宅條例第23條第2 款之規定，聲請裁定准許強制執行
    等語。原審依據相對人提出之公證書、租賃契約書、臺北市
    政府催繳函、信封影本、臺北市政府終止租約函、回證等裁
    定准許。
三、抗告意旨略以：伊配偶因為車禍成為植物人，沒有獲得理賠
    ，而伊獨自扶養子女，壓力過大導致重大憂鬱，需長期服用
    藥物，兒子去當兵，女兒半工半讀，伊工作不順又遭遇車禍
    ，因此積欠國宅房租費，希望不要逼伊搬家等語。
四、經查，相對人主張上開事實，為抗告人所不爭執，並據相對
    人提出公證書暨臺北市國民住宅租賃契約書、臺北市政府97
    年11月12日府都住字第09735515300 號函暨招領逾期郵封、
    臺北市政府98年3 月11日府都住字第09831303700 號函暨收
    件回執影本各1 件為證，經本院核閱屬實。而抗告人之住所
    確係於系爭國宅地址，此觀抗告人抗告狀內所載住址甚明。
    系爭國宅係由抗告人承租並居住使用，抗告人亦於系爭租約
    第20條同意以系爭國宅之地址作為聯絡及文書送達之地址，
    相對人將催告函投遞於抗告人之地址，並由所屬郵局通知抗
    告人領取，應認前開催告函所為意思表示已達到抗告人可得
    支配範圍，足認催告函已合法送達抗告人，而終止函業經抗
    告人本人收受無誤。從而，系爭租約業經其合法終止乙節，
    自堪採信。是原審裁定相對人收回系爭國宅，准予強制執行
    ，於法並無不合，抗告人之抗告並無理由，應予駁回。又抗
    告人所執抗告理由核與本案法律判斷無涉，附此敘明。
五、裁定如主文。
中    華    民    國    99    年    4     月    13    日
                  民事第二庭  審判長法  官  方彬彬
                                    法  官  王怡雯
                                    法  官  絲鈺雲
以上正本證明與原本無異。
如不服本裁定，僅得於收受本裁定正本送達後10日內，以適用法
規顯有錯誤為理，向本院提出再抗告狀（須附繕本一份及繳納再
抗告裁判費新臺幣1,000 元）。再抗告時應提出委任律師或具有
律師資格之人之委任狀；委任有律師資格者，另應附具律師資格
證書及釋明委任人與受任人間有民事訴訟法第466 條第1 項但書
或第2 項所定關係之釋明文書影本。
中    華    民    國    99    年    4     月    15    日
                                    書記官  林玫熹

司法院資訊處製作；財團法人民間司法改革基金會備份。
